【裁判字號】    99,抗,787
【裁判日期】    990913
【裁判案由】    停止強制執行
【裁判全文】
臺灣高等法院民事裁定                   99年度抗字第787號
抗  告  人  張秀卿
上列抗告人因與相對人甲○○間停止執行事件，對於中華民國99
年4月28日臺灣桃園地方法院99年度聲字第399號裁定，提起抗告
，本院裁定如下：
    主  文
抗告駁回。
抗告程序費用由抗告人負擔。
    理  由
一、按強制執行程序開始後，除法律另有規定外，固不停止執行
    ，惟有回復原狀之聲請，或提起再審或異議之訴，或對於和
    解為繼續審判之請求，或提起宣告調解無效之訴、撤銷調解
    之訴，或對於許可強制執行之裁定提起抗告時，法院因必要
    情形或依聲請定相當並確實之擔保，得為停止執行之裁定，
    此觀強制執行法第18條第1項、第2項之規定自明。又於債務
    人提起再審之訴，法院因必要情形或依聲請定相當並確實之
    擔保，始得為停止強制執行之裁定，所謂必要情形，應就再
    審之訴在法律上是否顯無理由，以及如不停止執行，將來是
    否難於回復執行前之狀態，及倘予停止執行，是否無法防止
    債務人濫行訴訟以拖延執行，致債權人之權利無法迅速實現
    等各種情形予以斟酌，以資平衡兼顧債務人及債權人雙方之
    利益（最高法院98年度台抗字第375號裁定參照）。
二、經查抗告人持原法院98年度司促字21360號支付命令（下稱
    系爭支付命令）為執行名義，聲請對相對人財產為強制執行
    ，經原執行法院以98年度司執字53351號民事執行事件受理
    ，並已執行查封相對人之不動產及送請鑑價，即將進行拍賣
    程序未終結。相對人以系爭支付命令具有民事訴訟法第496
    條第1項第1款、第10款、第11款、第13款規定之再審理由，
    經向原法院提起再審之訴，由原法院以98年度再字第10號裁
    定駁回，相對人不服提起抗告，經本院以99年度抗字第195
    號裁定將原裁定廢棄，發回原法院以99年度再更字第1號更
    審中等情，有相對人提出之本院99年度抗字第195號民事裁
    定、原執行法院函、原法院98年度司促字21360號支付命令
    、民事支付命令聲請狀、桃園縣觀音鄉公所函及台灣省桃園
    地方法院檢察署檢察官98年度偵字第16691號不起訴處分書
    可證（見原法院卷6至21頁)，復經本院調取原執行法院98
    年度司執字第53351號民事執行卷宗核閱屬實。從而相對人
    以其對系爭支付命令提起再審之訴，現正由原法院審理中，
    若准抗告人繼續執行其所有不動產，一旦遭拍賣，勢將造成
    將來難以回復之損害為由，依上開規定，聲請裁定停止原執
    行法院98年度司執字第53351號清償債務事件之強制執行程
    序，即屬有據。原裁定因而酌定相當擔保金額新台幣120萬
    元，准許相對人提供該擔保金額後，原執行法院98年度司執
    字第53351號民事執行事件之強制執行程序，於原法院99年
    度再更字第1號支付命令事件判決確定前，應予停止，並無
    不合。
三、抗告意旨雖以：相對人對系爭支付命令提起再審之訴，係以
    民事訴訟法第496條第1項第10款為再審理由，於形式上即與
    法律規定不符，企圖延滯執行；又原法院就有無停止執行之
    必要性，如繼續執行有何無可回復之損害予以審酌，概以相
    對人任意提起再審之訴即予准許，顯然過份保障債務人即相
    對人云云。惟查相對人係以系爭支付命令具有民事訴訟法第
    496條1項第1款、第10款、第11款、第13款規定之再審理由
    提起再審之訴，此觀原法院98年度再字第10號及本院99年度
    抗字第195號裁定理由自明，抗告人遽以相對人於民國99年1
    月15日所具民事抗告狀（見本院卷第7至11頁），謂相對人
    僅以民事訴訟法第496條第1項第10款為再審理由，尚有誤會
    。又依相對人所提起再審之訴所主張之再審理由，為形式上
    審查亦難認在法律上為顯無理由，或係濫行訴訟以拖延執行
    。再參以強制執行乃對於債務人財產權之剝奪，且本件執行
    標的為不動產，顯有可能使相對人之財產權發生難以回復之
    損害，揆諸首揭說明，尚難認並無停止執行之必要。是抗告
    人執上開前詞指摘原裁定不當，聲明廢棄，為無理由，應予
    駁回。
四、據上論結，本件抗告為無理由，依強制執行法第30條之1，
    民事訴訟法第495條之1第1項、第449條第1項、第95條、第
    78條，裁定如主文。
中    華    民    國    99    年    9    月     13    日
                  民事第五庭
                        審判長法  官 林鄉誠
                              法  官 楊豐卿
                              法  官 曾部倫
正本係照原本作成。
本裁定除以適用法規顯有錯誤為理由外，不得再抗告。如提起再
抗告，應於收受後10日內委任律師為代理人向本院提出再抗告狀
。並繳納再抗告費新台幣１千元。
中    華    民    國    99    年    9    月     16    日
                              書記官 黃麗玲

司法院資訊處製作；財團法人民間司法改革基金會備份。
